臺灣臺中地方法院行政訴訟判決
110年度交字第481號
原      告  余燁    
被      告  臺中市交通事件裁決處
                      設臺中市○○區○○○路00號
代  表  人  黃士哲    住同上
訴訟代理人  黃曉妍律師
上列當事人間交通裁決事件，原告不服被告民國110年10月26日
中市裁字第68-GDH797403號裁決書，提起行政訴訟，本院判決如
下：
    主  文
原告之訴駁回。
訴訟費用新臺幣參佰元由原告負擔。
    事實及理由
一、程序事項：按行政訴訟法第237條之7規定，交通裁決事件之
    裁判，得不經言詞辯論為之。本件屬交通裁決事件，依兩造
    所述各節及卷內資料其事證已臻明確，本院認無經言詞辯論
    之必要，爰不經言詞辯論而為判決。
二、事實概要：
　　原告所有號牌063-NWF號普通重型機車(下稱系爭車輛）於民
    國110年06月29日8時15分許，行經臺中市南區復興路一段與
    東興路一段口，因「汽車駕駛人未依規定使用方向燈」之違
    規行為，遭民眾於110年7月5日檢具事證檢舉，為臺中市政
    府警察局第三分局（下稱舉發機關）員警認定該車違反道路
    交通管理處罰條例第42條之規定，逕行對車主即原告掣開第
    GDH797403號舉發違反道路交通管理事件通知單。原告未於
    到案期限檢具事證及應歸責人相關資料，向被告告知應歸責
    人，被告即依道路交通管理處罰條例第85條第4項規定，推
    定原告有過失，並依道路交通管理處罰條例第85條第1項後
    段「仍依本條例各該違反條款規定處罰」之規定，續於110
    年10月26日以中市裁字第68-GDH797403號裁決書（下稱原處
    分），依道路交通管理處罰條例第42條及「違反道路交通管
    理事件統一裁罰基準表」之規定，按期限內到案之基準，裁
    處原告第1階段罰鍰新臺幣（下同）1,200元。
三、原告主張略以：
　　直直行駛的機車是要用什麼方向燈?方向燈如果有打，有規
    定一定要打多久嗎?可能只打一、二秒不行嗎?原告是直行車
    ，旁邊無車輛，被告所為處分顯有錯誤等語。並聲明：原處
    分撤銷。
四、被告答辯略以：
    系爭車輛沿著臺中市南區工學路往西北方向(朝東興路一段
    往西北方向)行駛，行經復興路一段口銜接路段，一開始行
    駛白實線右側，之後未顯示方向燈，向左變換至白實線左側
    ，無法讓其他用路人瞭解其動向，以及時採取適當之必要措
    施，違反前揭規定所定義務，顯有故意過失，自應受罰等語
    。並聲明：原告之訴駁回。
五、本院之判斷：
(一)按「行車遇有轉向、減速暫停、讓車、倒車、變換車道等情
    況時所用之燈光及駕駛人之手勢，應依下列規定：六、變換
    車道時，應先顯示欲變換車道方向之燈光或手勢。」道路交
    通安全規則第91條第1項第6款定有明文；次按「汽車駕駛人
    ，不依規定使用燈光者，處新臺幣1,200元以上3,600元以下
    罰鍰。」，道路交通管理處罰條例第42條亦有明文。
(二)經查，本院勘驗調查舉發機關提供之採證光碟，製成勘驗筆
    錄附卷為證（見本院卷第69頁），勘驗結果為：檢舉民眾行
    車紀錄器畫面時間2021/06/2908：15：16時至08：15：21時
    檢舉民眾車輛(下稱該車)行駛於臺中市南區工學路一段往西
    北方向(朝復興路一段往西北方向)與復興路一段口，當時號
    牌063-NWF號機車(下稱系爭車輛)行駛於該車右前方，系爭
    車輛直行通過路口至銜接路段行駛白實線右側，之後未顯示
    方向燈，向左變換至白實線左側。
(三)又按道路交通標誌標線號誌設置規則第149條第1項第3款、
    第183條之1第1項規定：「標線依其型態原則上分類如下：
    一、線條：以實線或虛線標繪於路面或緣石上，用以管制交
    通者，原則上區分如下：一、線條：以實線或虛線標繪於路
    面或緣石上，用以管制交通者，原則上區分如下：（三）白
    實線 設於路段中者，用以分隔快慢車道或指示路面範圍；
    設於路口者，作為停止線；設於路側者，作為車輛停放線；
    設於同向分隔島兩側者，用以分隔同向車流。」、「快慢車
    道分隔線，用以指示快車道外側邊緣之位置，劃分快車道與
    慢車道之界線。其線型為白實線，線寬為十公分，除臨近路
    口得採車道線劃設，並以六十公尺為原則外，應採整段設置
    ，但交岔路口免設之。劃設本標線，距離人行道、路緣或車
    輛停放線應有二公尺以上之寬度。道路設有劃分島；其功能
    為劃分快慢車道者，應劃設本標線於分隔島之兩側，與劃分
    島間隔至少十公分。」可知，白實線之車道線設置目的在於
    分隔同向快慢車道，行駛於該處之車輛必須遵守車道線劃設
    之車道行駛，如需跨越白實線變換車道，必先顯示欲變換車
    道方向之燈光，使後車得以知悉前車欲切換之車道，以避免
    造成後車不及反應致發生追撞之情形。然依上開勘驗結果可
    知，系爭車輛沿工學路一段往西北方向通過復興路一段後，
    全程未顯示方向燈即由白實線右側變換至白實線左側，足認
    系爭車輛確有「汽車駕駛人不依規定使用燈光」之違規行為
    ，已構成道路交通管理處罰條例第42條之規定。
(四)綜上所述，原告違規事證明確，被告依法所為原處分並無違
    誤，原告訴請撤銷，為無理由，應予駁回。
六、本件事證已臻明確，兩造其餘主張及陳述，經核於判決結果
    不生影響，爰不逐一論列，附此敘明。
七、本件第一審裁判費為300元，應由原告負擔，爰確定第一審
    訴訟費用額如主文第2項所示。
據上論結，本件原告之訴為無理由，依行政訴訟法第237條之7、
第98條第1項前段、第237條之8第1項，判決如主文。
中　　華　　民　　國　 111　　年　  5　　月　　 12　　日
　　　　　　　　　行政訴訟庭　法　官   吳俊螢
上為正本係照原本作成。
如不服本判決，應於送達後20日內，向本院提出上訴狀，其未表
明上訴理由者，應於提出上訴後20日內向本院補提理由書（均須
按他造人數附繕本）。上訴理由應表明關於原判決所違背之法令
及其具體內容，或依訴訟資料可認為原判決有違背法令之具體事
實。
中　　華　　民　　國　　111 　年　　5 　　月　　12　　日
                              書記官　  王素珍